臺灣宜蘭地方法院刑事判決　　　　　　　　　　　　　九十一年度訴字第三一三號
　　公　訴　人　臺灣宜蘭地方法院檢察署檢察官
　　被　　　告　甲○○
　　被　　　告　庚○○
右列被告因搶奪案件，經檢察官提起公訴（九十一年度偵字第二００一號），本院判
決如左：
      主  文
甲○○、庚○○共同連續意圖為自己不法所有，而搶奪他人之動產，各處有期徒刑貳
年陸月。扳手壹支沒收之。
      事  實
一、甲○○、庚○○因缺錢花用，竟共同基於意圖為自己不法所有，並基於概括犯意
    ，連續於附表壹所示之時、地，以徒手或以客觀上得為凶器使用之扳手扭開螺絲
    方式，竊取懸掛於機車上之車牌後（附表壹編號三部分係甲○○單獨為之），分
    別將所竊得之車牌以雙面膠換貼於庚○○所有ＬＴ八─０七五號機車及不知情之
    甲○○之父所有ＧＶＱ─五四五號機車後方，以防止他人辨識，並由庚○○騎乘
    前揭機車後載甲○○，均頭帶全罩式安全帽，於附表貳所示之時、地，連續趁壬○○、己○○、子○○、丙○○不注意之際，由後座之甲○○下手搶奪，除丙○○（附表貳編號四）機警察覺，未能得逞外，餘均於得手後，將皮包、證件丟棄
    ，另將如附表貳編號二之金飾，由庚○○託稱「林義雄」之名義，典當予不知情
    之金飾業者癸○○（得款約新臺幣（下同）三萬五千三百三十元），將如附表貳
    編號三之行動電話一支（ＮＯＫＩＡ三二一０、序號000000000000
    000號），由甲○○典當予不知情之通訊業者丁○○（得款五百元），如附表
    貳編號二之行動電話一支（ＮＯＫＩＡ八八一０）則典當予不詳姓名人士，而如
    附表貳編號三之行動電話一支（ＮＯＫＩＡ三三五０，序號000000000
    000000號）則由庚○○留做己用，其餘得款及現金均朋分花用。嗣分別於
    九十一年八月九日晚間十時許及九十一年八月十日凌晨零時許，在宜蘭縣礁溪鄉
    ○○路員山公園內，及宜蘭縣宜蘭市○○路段，為警查獲，並循線偵悉上情。
二、案經宜蘭縣警察局礁溪分局報請臺灣宜蘭地方法院檢察署檢察官偵查起訴。
      理  由
一、右揭事實，業據被告庚○○、甲○○於警訊、偵查及本院調查、審理中均坦承不
    諱，核與被害人乙○○之弟史大民、壬○○、己○○、楊寶如、辛○○、子○○
    、戊○○○之子林志堅、丙○○於警訊及本院調查中指述之情節大致相符，復有
    車輛竊盜、車牌失竊資料個別查詢報表─查詢車牌認可資料三紙及被告二人穿著
    、使用機車、帶同員警起出贓物之照片十七張在卷可稽，並有被告二人搶奪所得
    之行動電話二支（如附表貳編號三之ＮＯＫＩＡ三二一０、ＮＯＫＩＡ三三五０
    ）ＬＥＤ─四九０號機車車牌、ＬＥＧ─一０八號機車車牌各一面、被害人壬○○之身分證及皮包、被害人己○○之身分證及皮包扣案可資參憑。又被告庚○○
    將搶得如附表貳編號二之金飾託稱「林義雄」之名義，典當予不知情之業者癸○○，得款約三萬五千三百三十元等情，業經證人癸○○證述在卷，並有以「林義
    雄」名義登記之原料金買進登記簿影本一紙附卷足憑。另被告甲○○搶得之行動
    電話一支（如附表貳編號三ＮＯＫＩＡ三二一０、序號00000000000
    0000號），典當予不知情之通訊業者丁○○，得款五百元，如附表貳編號二
    之行動電話一支（ＮＯＫＩＡ八八一０）則典當予不詳姓名人士等情，亦據證人
    丁○○證述綦詳，並有被告甲○○出具之切結書一紙存卷可稽。又被告二人搶得
    之行動電話一支（如附表貳編號三ＮＯＫＩＡ三三五０、序號00000000
    0000000號）由庚○○留做己用等情，亦有臺灣大哥大股份有限公司雙向
    通聯資料查詢結果一紙在卷可參。是本件事證明確，被告等犯行咸堪認定。
二、被告庚○○、甲○○意圖為自己不法所有，以徒手或或持扳手之方式竊取如附表
    壹所示之機車車牌，核渠等此部分所為，係犯如附表壹所示刑法第三百二十條第
    一項、第三百二十一條第一項第三款之竊盜罪。又被告二人於附表貳之時、地，
    趁被害人疏於防備之際，搶奪被害人財物，核渠等此部分所為，係犯如附表貳所
    示刑法第三百二十五條第一項、第三項（附表貳編號四為未遂）之搶奪罪。被告
    二人間就竊盜與搶奪之犯行，有犯意之聯絡及行為之分擔，均為共同正犯（附表
    壹編號三部分係被告甲○○單獨為之，非共同正犯）。又被告二人所犯竊盜及搶
    奪罪，各時間緊接，方法相同，各係構成要件相同之罪名，顯係基於概括犯意反
    覆為之，應依連續犯分別各論以刑法第三百二十一條第一項第三款之攜帶凶器竊
    盜罪及同法第三百二十五條第一項搶奪罪，並依法各加重其刑。且被告竊取如附
    表壹所示之車牌係欲懸掛於共騎用之機車後方，以令人難以辨識，而遂其搶奪之
    犯行，故渠等所犯上開二罪間有原因目的之牽連關係，應均從一重之連續搶奪罪
    論處。爰審酌被告等之品行、智識程度、因缺錢花用而犯本罪之動機，共騎機車
    下手搶奪之手段影響社會秩序甚鉅，且搶得之財物價值非輕，惟犯罪後坦承犯行
    尚具悔意等一切情狀，各量處如文所示之刑，以示懲儆。
三、至扣案之水果刀一把，雖係被告甲○○所有，然據被告甲○○於本院審理中供稱
    ：水果刀是本案之前所購買，放在機車置物箱中，欲帶回家使用等語（見本院九
    十一年十月一日訊問筆錄），互核被害人等證詞並未提及水果刀等情，應非供犯
    罪所用之物；又被告二人所戴安全帽兩頂並未扣案，且是騎乘機車依規定必須配
    戴，尚無法證明係純供本件犯罪之用；另扳手一支係被告甲○○所有供犯罪之用
    ，雖已遭被告丟棄，業據被告甲○○陳明在卷（見同日訊問筆錄），惟不能證明
    已滅失，爰併予宣告沒收，附此敘明。
據上論斷，應依刑事訴訟法第二百九十九條第一項前段，刑法第二十八條、第三百二
十五條第一項、第三百二十一條第一項、第三款、第五十六條、第五十五條、第五十
一條第五款、第三十八條第一項第二款，判決如主文。
本案經檢察官賴慶祥到庭執行職務。
中      華      民      國    九十一    年     十     月     十五       日
                                  臺灣宜蘭地方法院刑事第二庭
                                      審判長法  官  黃  永  勝
                                            法  官  鄭  貽  馨
                                            法  官  郭  顏  毓
右正本證明與原本無異。
如不服本判決，應於判決送達後十日內，向本院提出上訴狀。（應附繕本）
                                            書記官  莊  淑  茹
中      華      民      國    九十一    年     十     月     十六       日
附錄本案論罪科刑法條：
刑法第三百二十一條
 (加重竊盜罪)
犯竊盜罪而有左列情形之一者，處六月以上五年以下有期徒刑：
一  於夜間侵入住宅或有人居住之建築物、船艦，或隱匿其內而犯之者。
二  毀越門扇、牆垣或其他安全設備而犯之者。
三  攜帶兇器而犯之者。
四  結夥三人以上而犯之者。
五  乘火災、水災或其他災害之際而犯之者。
六  在車站或埠頭而犯之者。
前項之未遂罰之。
刑法第三百二十條
 (普通竊盜罪、竊佔罪)
意圖為自己或第三人不法之所有，而竊取他人之動產者，為竊盜罪，處五年以下有期
徒刑、拘役或五百元以下罰金。
意圖為自己或第三人不法之利益，而竊佔他人之不動產者，依前項之規定處斷。
前二項之未遂犯罰之。
刑法第三百二十五條
 (普通搶奪罪)
意圖為自己或第三人不法之所有，而搶奪他人之動產者，處六月以上五年以下有期徒
刑。
因而致人於死者，處無期徒刑或七年以上有期徒刑，致重傷者，處三年以上十年以下
有期徒刑。
第一項之未遂犯罰之。
附表壹：
┌─┬─────┬──────┬──────┬────┬────┬───┐
│編│          │            │            │        │        │行為方│
│號│ 犯罪時間 │  犯罪地點  │  所得財物  │ 被害人 │所犯法條│式    │
│  │          │            │            │        │        ├───┤
│  │          │            │            │   │        │行為人│
├─┼─────┼──────┼──────┼────┼────┼───┤
│  │九十一年七│宜蘭縣礁溪鄉│ＭＥＤ─四九│乙○○  │刑法第三│徒手竊│
│  │月二十九日│化龍街一號  │０號車牌一面│        │百二十條│取    │
│  │晚間八時許│            │            │        │第一項  ├───┤
│一│          │            │            │        │        │庚○○│
│  │          │            │            │        │        │甲○○│
│  │          │            │            │        │        │      │
│  │          │            │            │        │        │      │
├─┼─────┼──────┼──────┼────┼────┼───┤
│  │九十一年八│宜蘭縣礁溪鄉│ＪＦ五─００│辛○○  │刑法第三│持扳手│
│  │月四日晚間│仁愛路九十巷│一號車牌一面│        │百二十一│一支行│
│  │八時許    │二號前      │            │        │條第一項│竊    │
│二│          │            │            │        │、第三款├───┤
│  │     │            │            │        │        │      │
│  │          │            │            │        │        │庚○○│
│  │          │            │            │        │        │甲○○│
│  │          │            │            │        │        │      │
├─┼─────┼──────┼──────┼────┼────┼───┤
│  │九十一年八│宜蘭縣宜蘭市│ＬＥＧ─一０│戊○○○│刑法第三│持右開│
│  │月九日下午│慈安路八十四│八號車牌一面│        │百二十一│扳手一│
│  │二時許    │之二號前    │            │        │條第一項│支行竊│
│三│          │            │            │        │、第三款├───┤
│  │          │            │            │        │        │      │
│  │          │            │            │        │        │甲○○│
│  │          │            │            │        │        │      │
│  │          │            │            │        │        │      │
└─┴─────┴──────┴──────┴────┴────┴───┘
 附表貳：
┌─┬─────┬──────┬──────┬────┬────┬───┐
│編│ 犯罪時間 │  犯罪地點  │  所得財物  │ 被害人 │所犯法條│ 備註 │
│  │          │            │            │        │        │      │
│號│ （民國） │            │（元：新臺幣│        │        │      │
│  │          │            │  ）        │        │        │      │
├─┼─────┼──────┼──────┼────┼────┼───┤
│  │九十一年七│宜蘭縣礁溪鄉│皮包一個（內│壬○○  │刑法第三│以陳利│
│  │月二十九日│德陽路一七六│含身分證、健│        │百二十五│洲所有│
│  │晚間十時三│號前        │保卡各一張）│        │條第一項│之ＬＴ│
│一│十七分許  │            │、現金五千一│        │        │八─０│
│  │          │            │百元        │        │        │七五號│
│  │          │            │            │        │        │機車  │
│  │          │            │            │        │        │懸掛Ｍ│
│  │          │            │            │        │        │ＥＤ─│
│  │          │            │            │        │        │四０九│
│  │          │            │            │        │        │號車牌│
│  │          │            │            │        │        │行搶  │
├─┼─────┼──────┼──────┼────┼────┼───┤
│  │九十一年七│宜蘭縣礁溪鄉│手提包一個（│己○○  │刑法第三│以陳利│
│  │月三十一日│德陽路一二四│內含信用卡四│        │百二十五│洲所有│
│  │晚間九時四│號前        │張、金融卡貳│        │條第一項│之ＬＴ│
│  │十分許    │            │張、身分證及│        │        │八─０│
│  │          │            │健保卡各一張│        │        │七五號│
│  │          │            │、金項鍊二條│        │        │機車  │
│二│          │            │、金手鍊二條│        │        │懸掛Ｍ│
│  │          │            │、金戒指三煤│        │        │ＥＤ─│
│  │          │            │、白金戒指一│        │        │四０九│
│  │          │            │枚、鑽戒一枚│        │        │號車牌│
│  │          │            │、現金一千五│        │        │行搶  │
│  │          │            │百元及ＮＯＫ│        │        │      │
│  │          │            │ＩＡ八八一０│        │        │      │
│  │          │            │行動電話一支│        │        │      │
│  │          │            │）          │        │        │      │
├─┼─────┼──────┼──────┼────┼────┼───┤
│  │九十一年八│宜蘭縣礁溪鄉│皮包一個（內│子○○  │刑法第三│以陳利│
│  │月四日晚間│玉石路十一號│有現金二萬三│        │百二十五│洲所有│
│  │十一時十五│前          │千元、身分證│        │條第一項│之ＬＴ│
│  │分許      │            │二張（含陳達│        │        │八─０│
│三│          │            │三所有）、信│        │        │七五號│
│  │          │            │用卡五張、金│        │        │機車  │
│  │          │            │融卡二張、健│        │        │懸掛Ｊ│
│  │          │            │保卡一張、Ｎ│        │        │Ｆ五─│
│  │          │            │ＯＫＩＡ三二│        │        │００一│
│  │          │            │一０、及三三│        │        │號車牌│
│  │          │            │五０行動電話│        │        │行搶  │
│  │          │            │各一支）    │        │        │      │
├─┼─────┼──────┼──────┼────┼────┼───┤
│  │          │            │            │        │        │      │
│  │九十一年八│宜蘭縣礁溪鄉│無（未搶得財│丙○○  │刑法第三│以王淑│
│  │月九日晚間│公園路二十五│物）        │        │百二十五│傑之父│
│  │九時許    │號前        │            │        │條第三項│所有Ｇ│
│  │          │            │            │        │、第一項│ＶＱ─│
│四│          │            │            │        │        │五四五│
│  │          │  │            │        │        │號機車│
│  │          │            │            │        │        │懸掛Ｌ│
│  │          │            │            │        │        │ＥＧ─│
│  │          │            │            │        │        │一０八│
│  │          │            │            │        │        │號車牌│
│  │          │            │            │        │        │行搶  │
│  │          │            │            │        │        │      │
└─┴─────┴──────┴──────┴────┴────┴───┘
